【裁判字號】    97,消債更,3
【裁判日期】    971216
【裁判案由】    更生事件
【裁判全文】
臺灣屏東地方法院民事裁定             97年度消債更字第3號
債  務  人  甲○○
上列當事人聲請消費者債務清理事件，本院裁定如下：
    主  文
債務人甲○○自中華民國九十八年一月七日十二時起開始更生程
序。
命司法事務官進行本件更生程序。
    理  由
一、按債務人不能清償債務或有不能清償之虞；且無擔保或無優
    先權之債務總額未逾新台幣1200萬元者，於法院裁定開始清
    算程序或宣告破產前，得向法院聲請更生；又法院開始更生
    程序之裁定，應載明其年、月、日、時，並即時發生效力，
    消費者債務清理條例第3 條、第42條第1 項、第45條第1 項
    分別定有明文。次按法院裁定開始更生或清算程序後，得命
    司法事務官進行更生或清算程序，必要時得選任律師、會計
    師或其他適當之自然人或法人一人為監督人或管理人，同條
    例第16條第1 項亦有明文。
二、債務人聲請意旨略以：債務人就新台幣（下同）1,154,749
    元債務有不能清償之情事，曾於民國95年間以書面向最大債
    權金融機構台新銀行請求依「中華民國銀行公會會員辦理消
    費金融案件無擔保債務協商機制」共同協商債務清償方案，
    嗣協商成立，約定自95年6 月起分80期攤還，利率9.88％，
    每月應繳金額為19,763元；惟以債務人現職月薪約23,000元
    ，扣除協商金額後，債務人之薪資僅有餘款3,237 元可資運
    用，實已不足以維持基本生活，並於繳款數期後毀諾，顯係
    因不可歸責於己之事由，致難以履行已成立之協商內容，又
    其無擔保或無優先權之債務總額未逾1,200 萬元，復未經法
    院裁定開始清算程序或宣告破產，爰向本院聲請更生等語。
三、經查債務人所主張之上開事實，業據其提出債權人清冊、財
    產及收入狀況說明書及戶籍謄本等件為證，復經本院依職權
    調閱債務人財產所得情形及函詢台新國際商業銀行查證屬實
    ，有稅務電子閘門財產所得調件明細表及台新國際商業銀行
    97年6 月24日台新債協97法更字第30057 號函附卷可稽。次
    查，債務人於95年所得額為238,640 元，96年所得額為271,
    656 元，而其主張目前工作每月收入為23,000元之事實，已
    據提出其提出在職證明書及員工薪資單為證；而其名下復無
    土地、房屋可資為清償之憑藉。是無論以債務人最近2 年月
    平均收入約21,262元或現職月薪23,000元左右之收入，扣除
    債務人依協商應繳之金額19,763元後，所餘金額低於3,237
    元，依一般生活經驗法則，自無法苛求債務人放棄每月基本
    生活需求，在其無法獲得溫飽之狀況下，將每月工作收入先
    用以還債，是債務人主張其履行上開分期還款協議顯有重大
    困難，且係不可歸責債務人等語，應屬可採。此外，本件又
    查無債務人有消費者債務清理條例第6 條第3 項、第8 條或
    第46條各款所定駁回更生聲請之事由存在，則債務人聲請更
    生，應屬有據，爰裁定如主文第1 項所示，並命司法事務官
    進行本件更生程序。
中    華    民    國    97    年    12    月    16    日
                        民事庭法官  李  麗  芳
正本係照原本作成。
本裁定不得抗告。
本件裁定公告日期為民國97年12月16日
中    華    民    國    97    年    12    月    16    日
                        法院書記官  滕  一  珍


司法院資訊處製作；財團法人民間司法改革基金會備份。
